最高法院刑事判決　　　　　　九十四年度台上字第五二六三號
　　上　訴　人　甲○○
　　　　　　　　　　　　（另案在監執行）
上列上訴人因違反毒品危害防制條例案件，不服台灣高等法院台
中分院中華民國九十四年七月六日第二審判決（九十四年度上訴
字第九五０號，起訴案號：台灣台中地方法院檢察署九十三年度
偵字第七五一六號），提起上訴，本院判決如下：
    主  文
上訴駁回。
    理  由
按刑事訴訟法第三百七十七條規定，上訴於第三審法院，非以判
決違背法令為理由，不得為之。是提起第三審上訴，應以原判決
違背法令為理由，係屬法定要件。如果上訴理由書狀並未依據卷
內訴訟資料，具體指摘原判決不適用何種法則或如何適用不當，
或所指摘原判決違法情事，顯與法律規定得為第三審上訴理由之
違法情形，不相適合時，均應認其上訴為違背法律上之程式，予
以駁回。本件上訴意旨略稱：(1)、原判決認定上訴人基於販賣安
非他命營利之犯意，以新台幣（下同）一千元之代價販賣安非他
命一包給謝文凱，而向謝文凱收取扣案之Ｋ金項鍊一條折抵一千
元，理由並論述依打金舖有限公司說明函所示，該項鍊新品購買
之價格為二、三千元，回收價格超過一千元以上，資以證明上訴
人有營利犯行，但該函並未明確說明Ｋ金項鍊之中古貨之購入價
格，且全案亦無法確定該項鍊當舖典當之確定價格，原判決認定
上訴人有營利之犯意，即有未當。(2)、證人謝文凱雖稱伊於民國
九十三年二月間曾持該項鍊前往當舖典當尚值一千五百元，但原
審法院並未查明何家當舖、典當之金額、時間等情，參酌謝文凱
既然缺錢購毒吸食，何有餘錢至當舖取回項鍊？且謝文凱何不將
該項鍊典當取得現金？原判決採信謝文凱之證詞，顯然違反經驗
法則云云。
惟查原判決維持第一審論處上訴人販賣第二級毒品罪刑之判決，
駁回上訴人在第二審之上訴，係以上訴人之供述、證人謝文凱之
指證、扣案之安非他命一包、十四Ｋ金項鍊一條、內政部警政署
刑事警察局九十四年一月十四日刑鑑字第○九三○二三四九三一
號鑑定書、詮昕科技股份有限公司所出具之濫用藥物尿液檢驗報
告等證據，為論處上訴人罪刑之依據，並敘明：(一)、證人謝文凱
向上訴人購得安非他命，並以該項鍊折抵安非他命之對價一千元
等情，業據謝文凱於警訊、偵審中指證明確，雖謝文凱及上訴人
曾供稱係因謝文凱向上訴人拿安非他命不好意思，才將Ｋ金項鍊
主動交給上訴人等語，但本案上訴人及證人謝文凱於九十三年二
月二十日下午一時二十分許，係因關於該條項鍊之經濟價值，發
生爭執，才又相約在台中市○區○○路一七三號便利商店前面見
面，致被警查獲，若非上開十四Ｋ金項鍊一條，確係上訴人交付
安非他命一包給證人謝文凱之對價，上訴人豈會為此條十四Ｋ金
項鍊之價值，而在事後又與證人謝文凱發生上開爭議？渠等所稱
二者並無對價關係，難認可信。(二)、上訴人雖曾否認有交付安非
他命一包給證人謝文凱，並辯稱：謝文凱係因向伊借一千元，才
用上開Ｋ金項鍊一條作為抵押云云。惟證人謝文凱始終否認有向
上訴人借貸一千元之事，即上訴人亦自承：「我有給（他）安非
他命的，這是（因為）他一直打電話給我，說有沒有這二級毒品
，我說我這邊沒有，但是他一直打電話給我來亂，他有說要用換
的，以十四Ｋ金項鍊一條來換安非他命……」等語，足證上訴人
所辯上情並非真實。(三)、扣案之項鍊，新品購買之價格為二、三
千元，九十三年二月間持往典當尚值一千五百元等情，已據證人
謝文凱證述明確。另上訴人係以一千元購得安非他命○．五公克
，而證人謝文凱被警查獲上訴人交付之該包安非他命，其送驗淨
重為○．一二公克，警方查獲時連同夾鏈袋所秤之毛重亦僅約○
．三公克，故上訴人將該包安非他命以一千元之代價賣給謝文凱
，並由謝文凱交付其所有之上開十四Ｋ金項鍊一條折抵一千元，
上訴人仍有買賣價差可圖，縱認證人謝文凱在向上訴人購得安非
他命一包之後，有施用一次，但依據證人謝文凱證稱：其等二人
係於九十三年一月初才在台中市○○路一七三號之便利商店認識
，及上訴人在向證人謝文凱收受扣案之十四Ｋ金項鍊一條之後，
即汲汲查證此條十四Ｋ金項鍊之變現價值，後又為此與謝文凱爭
議等情以觀，上訴人與證人謝文凱應無深切交情。而上訴人對販
賣第二級毒品刑罰處罰之重，應不可能不知，苟非確有利益可圖
，焉有冒險販賣第二級毒品給證人謝文凱之可能。上訴人辯稱無
此圖利之犯意與行為，亦非可採等理由綦詳，對上訴人所辯及證
人謝文凱有利上訴人部分之證詞，如何不足採信，均詳予論述指
駁，其論斷核諸經驗法則、論理法則、證據法則均無違背。又查
販賣毒品，係行為人基於營利之目的，而販入或賣出毒品而言，
販賣毒品者，其主觀上須有營利之意圖，且客觀上有販賣之行為
，即足構成，至於實際上是否已經獲利，則非所問。原判決已詳
敘上訴人販賣予謝文凱有營利之意圖，縱使事後查證結果，扣案
之項鍊實際價值低於上訴人購入毒品安非他命之成本，亦不影響
上訴人罪責之成立。原判決未調查扣案項鍊中古貨之實際價格，
並無應於審判期日調查之證據未予調查之違誤。其餘上訴意旨係
就原判決已說明事項，或屬原審採證認事之職權行使，徒憑己見
，而為事實上之爭辯或任意指摘，均核與法律規定得為第三審上
訴理由之違法情形不相適合。其上訴違背法律上之程式，應予駁
回。
據上論結，應依刑事訴訟法第三百九十五條前段，判決如主文。
中　　華　　民　　國　九十四　年　　九　　月  二十二  日
                      最高法院刑事第八庭
                          審判長法官  呂　潮　澤
                                法官  吳　昆　仁
                                法官  孫　增　同
                                法官  趙　文　淵
                                法官  吳　　　燦
      本件正本證明與原本無異
                                      書  記  官
中　　華　　民　　國　九十四　年　　九　　月  二十七  日
                                                  ｍ
